【裁判字號】    98,訴,2456
【裁判日期】    980831
【裁判案由】    毒品危害防制條例
【裁判全文】
臺灣板橋地方法院刑事判決              98年度訴字第2456號
公  訴  人  臺灣板橋地方法院檢察署檢察官
被      告  甲○○
上列被告因違反毒品危害防制條例案件，經檢察官提起公訴（98
年度毒偵字第3512號），本院依簡式審判程序審理後，判決如下
：
    主    文
甲○○施用第一級毒品，累犯，處有期徒刑玖月。扣案夾鍊袋貳
個及針筒壹支，均沒收之。
    事    實
一、甲○○前因施用毒品案件，由臺灣嘉義地方法院裁定送觀察
    、勒戒，經觀察、勒戒後，因認無繼續施用毒品之傾向，於
    民國92年2 月13日由臺灣嘉義地方法院檢察署檢察官以92年
    度毒偵字第42號為不起訴處分確定，並於92年2 月14日釋放
    出臺灣嘉義看守所附設勒戒所，惟其於前開觀察、勒戒執行
    完畢釋放後5 年內，復因施用第一級毒品，經本院以93年度
    訴字第1798號判決判處有期徒刑10月確定；另因竊盜案件，
    經臺灣高等法院以94年度上易字第436 號判決判處有期徒刑
    1 年確定，前開二刑期嗣經臺灣高等法院以95年度聲字第10
    34號裁定應執行有期徒刑1 年8 月確定，甫於95年9 月5 日
    徒刑執行完畢出監。
二、詎甲○○仍不知悔改，基於施用第一級毒品之犯意，於98年
    5 月10日13時許，在臺北縣三峽鎮○○路1 號停車場廁所旁
    ，以其所有之針筒摻水稀釋注射之方式，施用第一級毒品海
    洛因1 次。嗣旋為警當場查獲甲○○，並扣得其所有供前揭
    施用海洛因所用之夾鍊袋（起訴書載為殘渣袋）2 個及針筒
    1 支。
三、案經臺北縣政府警察局三峽分局移請臺灣板橋地方法院檢察
    署檢察官偵查後提起公訴。
    理    由
一、本案被告甲○○所犯係死刑、無期徒刑、最輕本刑為3 年以
    上有期徒刑以外之罪，其於準備程序中就被訴事實為有罪之
    陳述，經本院告知簡式審判程序之旨，並聽取公訴人、被告
    之意見後，經合議庭裁定由受命法官獨任進行簡式審判程序
    審理，合先敘明。
二、上揭犯罪事實，業據被告甲○○於警詢、檢察官訊問及本院
    審理時均坦承不諱，並有扣押筆錄暨扣押物品目錄表1 份及
    照片3 張附卷可稽，而其為警查獲後，經採集尿液送台灣檢
    驗科技股份有限公司囑託鑑定結果，確呈嗎啡陽性反應（按
    海洛因經施用進入人體後，係水解還原成嗎啡，再代謝排出
    體外，業據行政院衛生署藥物食品檢驗局以73藥檢壹字第03
    0221號函文說明綦詳，而為本院辦理施用第一級毒品案件職
    務上所已知），亦有該公司98年5 月27日濫用藥物檢驗報告
    1 份附卷可稽，均足以佐證被告自白與事實相符，堪以採信
    。再被告前因施用毒品案件，由臺灣嘉義地方法院裁定送觀
    察、勒戒，經觀察、勒戒後，因認無繼續施用毒品之傾向，
    於92年2 月13日由臺灣嘉義地方法院檢察署檢察官以92年度
    毒偵字第42號為不起訴處分確定，並於92年2 月14日釋放出
    臺灣嘉義看守所附設勒戒所，惟其於前開觀察、勒戒執行完
    畢釋放後5 年內，復因施用第一級毒品，經本院以93年度訴
    字第1798號判決判處有期徒刑10月確定等情，有本院前開判
    決書及臺灣高等法院被告前案紀錄表各1 份附卷可稽，足徵
    被告於觀察、勒戒執行完畢釋放後5 年內，復因施用第一級
    毒品經法院判處罪刑後，始再為本案施用第一級毒品犯行之
    事證明確，已非毒品危害防制條例第20、23條所定之「初犯
    」或「5 年後再犯」情形（最高法院95年度第7 次刑事庭會
    議紀錄參照），自應依法論科。
三、核被告甲○○所為，係犯毒品危害防制條例第10條第1 項之
    施用第一級毒品罪。被告為施用海洛因而持有海洛因之低度
    行為，為其施用第一級毒品之高度行為所吸收，不另論罪。
    查被告前因施用第一級毒品，經本院以93年度訴字第1798號
    判決判處有期徒刑10月確定；另因竊盜案件，經臺灣高等法
    院以94年度上易字第436 號判決判處有期徒刑1 年確定，前
    開二刑期嗣經臺灣高等法院以95年度聲字第1034號裁定應執
    行有期徒刑1 年8 月確定，甫於95年9 月5 日徒刑執行完畢
    出監，有上開臺灣高等法院被告前案紀錄表附卷足徵，其於
    有期徒刑執行完畢5 年內故意再犯本案有期徒刑以上之罪，
    依刑法第47條第1 項規定成立累犯，並應加重其刑。爰審酌
    被告前已有因施用第一級毒品經法院判處罪刑之前科紀錄，
    竟猶不思尋求正當之身心發展，再施用足以導致精神異常，
    甚至造成生命危險之海洛因，戕害一己之身心健康，對社會
    治安可能之危害程度非微，惟其於犯後尚知坦認犯行等一切
    情狀，量處如主文所示之刑，以資懲儆。末查，扣案夾鍊袋
    2 個（依卷內積極證據資料顯示，未見各該夾鍊袋內仍存有
    海洛因成分，故自難依毒品危害防制條例第18條第1 項前段
    規定諭知沒收銷燬）及針筒1 支，均為被告所有供其為本案
    施用第一級毒品犯行所用之物，業據被告陳明在卷，爰依刑
    法第38條第1 項第2 款規定，均併予宣告沒收之。
據上論斷，應依刑事訴訟法第273 條之1 第1 項、第299 條第1
項前段，毒品危害防制條例第10條第1 項，刑法第11條前段、第
47條第1 項、第38條第1 項第2 款，判決如主文。
本案經檢察官陳豐年到庭執行職務。
中    華    民    國    98    年    8     月    31    日
                  刑事第十八庭  法  官  張 兆 光
上列正本證明與原本無異。
如不服本判決，應於判決送達後10日內敘明上訴理由，向本院提
出上訴狀 (應附繕本) ，上訴於臺灣高等法院。其未敘述上訴理
由者，應於上訴期間屆滿後20日內向本院補提理由書「切勿逕送
上級法院」。
                                書記官  曹 秋 冬
中    華    民    國    98    年    8     月    31    日
附錄本案論罪科刑法條：
毒品危害防制條例第10條第1 項
施用第一級毒品者，處6 月以上5 年以下有期徒刑。


司法院資訊處製作；財團法人民間司法改革基金會備份。
